【裁判字號】    95,訴,1554
【裁判日期】    951130
【裁判案由】    毒品危害防制條例
【裁判全文】
臺灣臺北地方法院刑事判決              95年度訴字第1554號
公  訴  人  臺灣臺北地方法院檢察署檢察官
被      告  甲○○
                    （
上列被告因違反毒品危害防制條例案件，經檢察官聲請以簡易判
決處刑（95年度毒偵字第2187號），茲因本院認不宜逕以簡易判
決處刑，爰改依通常程序審理，嗣因被告就被訴事實為有罪之陳
述，經本院告知簡式審判程序意旨，並聽取公訴人及被告之意見
後，本院合議庭裁定由受命法官獨任依簡式審判程序審理，判決
如下：
    主  文
甲○○施用第一級毒品，處有期徒刑柒月。扣案之第一級毒品海
洛因壹包之外包裝（空包裝重零點壹捌公克）沒收，其內之第一
級毒品海洛因（淨重零點零捌公克）沒收銷燬之。
    事  實
一、甲○○前因施用毒品案件，經本院以93年度毒聲字第936號
    裁定送觀察、勒戒後，認有繼續施用毒品之傾向，復以94年
    度毒聲字第255號裁定令入戒治處所施以強制戒治，於95年
    1月13日強制戒治執行完畢釋放，並經台灣台北地方法院檢
    察署檢察官於95年2月9日以95年度戒毒偵字第27號另為不起
    訴處分，業已確定在案。詎甲○○仍未杜絕毒癮，於前開強
    制戒治執行完畢釋放後5年內，復基於施用第一級毒品海洛
    因之犯意，於95年8月8日下午某時（聲請書誤載為8月7日17
    時許），在台北縣新店市某加油站廁所內，以針筒注射海洛
    因之方式，施用第一級毒品海洛因乙次。嗣於同年8月9日中
    午12時許，在台北市○○區○○路與莒光路口，因形跡可疑
    為警查獲，並當場扣得自甲○○身上不慎掉落之海洛因1 小
    包（淨重0.08公克，空包裝重0.18公克），經採集其尿液送
    驗呈嗎啡陽性反應，始悉上情。
二、案經台北市政府警察局萬華分局報告台灣台北地方法院檢察
    署檢察官聲請簡易判決處刑。
    理  由
壹、程序方面：
    按本件被告甲○○所犯係死刑、無期徒刑、最輕本刑為3年
    以上有期徒刑以外之罪，其於準備程序就前揭被訴事實為有
    罪之陳述，經受命法官告知簡式審判程序之旨，並聽取其與
    公訴人之意見後，本院認無不得或不宜改依簡式審判程序進
    行之處，爰依刑事訴訟法第273條之1第1項、第284條之1，
    裁定本件由受命法官獨任進行簡式審判程序，合先敘明。
貳、實體方面：
一、訊據被告對於上揭犯罪事實坦承不諱，本院復審酌：
  （一）被告前因施用毒品案件，經本院以93年度毒聲字第936
        號裁定送觀察、勒戒後，認有繼續施用毒品之傾向，復
        以94年度毒聲字第255號裁定令入戒治處所施以強制戒
        治，於95年1月13日強制戒治執行完畢釋放，並經台灣
        台北地方法院檢察署檢察官於95年2月9日以95年度戒毒
        偵字第27號另為不起訴處分，業已確定在案等情，有台
        灣高等法院被告前案紀錄表及台灣台北地方法院檢察署
        檢察官不起訴處分書各乙份附卷可稽，是被告前曾施用
        毒品，於強制戒治執行完畢釋放後，5年內再犯本件施
        用毒品之罪甚明。
  （二）次查，被告於前揭時地為警查獲時所採集之尿液，經送
        請台灣尖端先進生技醫藥股份有限公司以氣相層析質譜
        儀分析法（GC/MS）檢驗之結果，係呈嗎啡陽性反應，
        此有該公司於95年8月18日出具之濫用藥物檢驗報告及
        台北市政府警察局偵辦毒品案件尿液檢體委驗單各乙份
        在卷可憑（見偵查卷第41、42頁），又氣相層析質譜儀
        分析法（GC/MS）之原理係檢品經氣化後，通過層析管
        分離純化，再將純化後之成分循序送入質譜儀做個別鑑
        定，因質譜儀所測定之圖譜，在化學上被公認具有指紋
        特性，故可據以完全判定該檢品係為何種化合物，職是
        ，台北榮民總醫院即認為「若以氣相層析質譜儀（GC/M
        S）作藥物及其代謝產物之定性及定量分析，幾乎不會
        有偽陽性反應產生」，此經該院83年4月7日以83北總內
        字第3059號函示明確。另海洛因經注射入人體後，約百
        分之80於24小時內自尿中排出，一般而言，尿液中能否
        驗出嗎啡陽性反應與其投與量、投與途徑、採尿時間、
        個人體質及檢驗方法之靈敏度有關，外國曾有文獻報導
        注射6毫克之海洛因之鹽酸鹽，其代謝物嗎啡的平均可
        檢出時限約為26小時（最低檢出量為300ng/ml），此經
        行政院衛生署藥物食品檢驗局以81年9月8日、同年2月8
        日藥檢壹字第8114885號函示明確，顯見被告確有施
        用第一級毒品海洛因之犯行甚明。
  （三）此外，前揭扣案之白粉1 包經送驗結果，確屬第一級毒
        品海洛因（淨重0.08公克，空包裝重0.18公克）無訛，
        此有法務部調查局95年9月2日調科壹字第09523008800
        號鑑定書乙份在卷可稽（見偵查卷第38頁），益徵被告
        確有施用第一級毒品海洛因之行為無疑。
  （四）綜上所述，被告前因施用毒品案件，經強制戒治執行完
        畢釋放後，於5年內再犯本件施用第一級毒品海洛因之
        罪，其事證明確，犯行洵堪認定。
二、查被告前因施用毒品案件，經強制戒治執行完畢釋放後，於
    5年內再犯本件施用毒品之罪，業已合於毒品危害防制條例
    第23條第2項所規定「於強制戒治執行完畢釋放後，5年內再
    犯施用毒品之罪」之起訴要件，自應依法追訴審判。核被告
    所為，係犯毒品危害防制條例第10條第1項之施用第一級毒
    品罪。被告持有第一級毒品，復進而施用，其持有第一級毒
    品之低度行為，為施用第一級毒品之高度行為所吸收，不另
    論罪。爰審酌被告有竊盜、麻藥、煙毒等前科及施用毒品紀
    錄，素行不佳，有上開前科紀錄表可稽，竟於強制戒治執行
    完畢釋放後，再度施用毒品，顯見其尚未杜絕毒癮，戒毒之
    意志薄弱，且施用毒品非但戕害己身，亦可能因此危害社會
    秩序，惟考量其犯後坦承犯行之態度等一切情狀，量處如主
    文所示之刑，以資懲儆。又扣案之白粉1包經送驗結果，確
    屬第一級毒品海洛因（淨重0.08公克）無訛，已如前述，應
    依毒品危害防制條例第18條第1項前段規定，沒收銷燬之，
    至該海洛因1包之外包裝（空包裝重0.18公克），係用於包
    裹毒品，防其裸露、潮濕，便於攜帶施用，亦係供施用毒品
    所用之物，且係被告所有，此據被告供明在卷（見偵查卷第
    7頁），爰依刑法第38條第1項第2款規定，併予宣告沒收，
    附此敘明。
據上論斷，應依刑事訴訟法第452條、第273條之1第1項、第299
條第1項前段，毒品危害防制條例第10條第1項、第18條第1項前
段，刑法第11條前段、第38條第1項第2款，判決如主文。
本案經檢察官孫小萍到庭執行職務。
中    華    民    國    95    年    11    月    30    日
                  刑事第十三庭  法  官  鍾素鳳
以上正本證明與原本無異。
如不服本判決，應於送達後10日內，向本院提出上訴狀。
                                書記官  陳鳳瀴
中    華    民    國    95    年    11    月    30    日
附錄本判決論罪之法條：
毒品危害防制條例第10條
    施用第一級毒品者，處6月以上5年以下有期徒刑。
    施用第二級毒品者，處3年以下有期徒刑。


司法院資訊處製作；財團法人民間司法改革基金會備份。
